臺灣臺北地方法院刑事判決　　　　　　　94年度簡上字第57號
　　上　訴　人　臺灣臺北地方法院檢察署檢察官
　　被　　　告　甲○○
上列上訴人因被告違反竊盜案件，不服本院九十四年度簡字第三
四一號，中華民國九十四年三月三日第一審判決（聲請簡易判決
處刑案號：九十四年度偵字第三四七號），提起上訴，本院管轄
之第二審合議庭改用第一審通常程序，茲判決如左：
    主  文
原判決撤銷。
本件公訴不受理。
    理  由
一、公訴意旨略以：被告甲○○基於意圖為自己不法所有之概括
    犯意，分別於民國九十三年十二月十一日十四時許、同年月
    十二日二十三時許，在臺北現中和市○○路○段二一一號前
    、臺北市中山區○○○路、民權東路口，趁江柏俞機車鑰匙
    未拔之際及以自備鑰匙開啟張璐威車子之方式，竊取渠等所
    有車牌號碼ＧＥＲ－一五一號重型機車、車牌號碼ＡＳＲ－
    九九六號重型機車，得手後作為代步工具。嗣於九十三年十
    二月十四日七時許，被告騎乘車牌號碼ＡＳＲ－九九六號重
    型機車行經臺北市○○區○○街、武昌街口時為警查獲，並
    扣得鑰匙一支，始知上情，因認被告涉犯刑法第三百二十條
    第一項之連續竊盜罪嫌云云。
二、按同一案件繫屬於有管轄權之數法院者，由繫屬在先之法院
    審判之；案件依第八條之規定不得為審判者，應諭知不受理
    之判決，刑事訴訟法第八條前段、第三百零三條第七款定有
    明文；而所謂一事不再理之重訴禁止原則，係為保障實體裁
    判之安定性，使同一被告就同一訴訟客體事實爭點及法律爭
    點，不受重複審判而設，又訴訟上所謂一事不再理之原則，
    於實質上一罪或裁判上一罪均有適用，故連續犯及牽連犯亦
    均有其適用，即連續犯或牽連犯之一部犯行經提起公訴或自
    訴者，其效力當然及於全部，縱令後之起訴事實較之繫屬在
    先之事實有減縮或擴張之情形，亦不失為同一案件，如先行
    起訴部分，尚未經實體判決確定，繫屬在後之案件，仍應為
    不受理之判決。
三、經查：
  (一)本件被告甲○○被訴自九十三年十一月二十一日下午二時
      二十五分許在臺北市○○區○○路三段十六巷七十四號前
      ，以持不詳工具破壞電門方式竊取葉宇凡所使用ＩＩＣ－
      七三三號重機車（車主登記為葉宇凡之父葉昌善），於當
      日下午二時三十分許，當其騎乘前開竊得之機車行經臺北
      市○○區○○街時，因機車鑰匙孔未插鑰匙，且後輪沒氣
      ，經警攔查，甲○○駕車逃至五分街十一號前棄車逃逸經
      警追捕查獲，業經臺灣士林地方法院檢察署檢察官偵查終
      結，向臺灣士林地方法院聲請簡易判決處刑（九十三年度
      偵字第一０七四三號），並於九十三年十二月二十八日在
      該院繫屬中（受理案號：九十四年易字第十四號），經本
      院依職權調取刑事卷宗核閱無訛，前開行為與本件公訴意
      旨所指摘之犯行時間緊接，手段相同，所犯罪名又屬同一
      ，顯基於概括犯意反覆為之，為連續犯，屬裁判上一罪，
      係同一案件，而上訴人即原聲請簡易判決處刑人又於九十
      四年一月十三日就同一案件之本件重行聲請簡易判決處刑
      ，並於九十四年二月二十四日繫屬於本院，本件既與前開
      在台灣士林地院已經提起公訴之案件係屬同一，而分別在
      不同法院重行起訴，且本件為繫屬在後之案件，揆諸上開
      說明，縱本院判決在先，但仍未實體確定，故本件自應改
      以第一審之通常程序審理，為不受理判決之諭知，始為合
      法。原審未詳為推求，遽為實體科刑判決，尚有未合。
  (二)又本件應為對其諭知不受理之判決，已有如前述，原審本
      不得適用刑事訴訟法第七編所定之簡易程序對其論罪科刑
      ，而應依刑事訴訟法第四百五十二條規定適用通常程序為
      審判，則本院所為上開不受理判決，係依刑事訴訟法第四
      百五十五條之一第三項規定準用同法第三百六十九條第二
      項規定適用第一審通常程序而為之第一審通常程序判決，
      檢察官自可於收受本判決後十日內向台灣高等法院提起上
      訴（台灣高等法院八十四年法律座談會研究結論及法院辦
      理刑事訴訟簡易程序案件應行注意事項第十四點參照），
      併予敘明（至被告就本件判決並無上訴利益，自不得提起
      上訴）。
四、原審未予詳查，遽為被告有罪之諭知，並予科刑，容有未洽
    。上訴人上訴意旨指摘原判決不當，求予撤銷改判，為有理
    由。自應由本院爰不經言詞辯論將原判決撤銷改判，依法諭
    知本件公訴不受理之判決。
據上論斷，應依刑事訴訟法第四百五十五條之一第一項、第三項
、第三百六十九條第一項前段、第三百六十四條、第三百零三條
第七款、第三百零七條，判決如主文。
中　　華　　民　　國　　94　　年　　4 　　月　　29　　日
　　　　　　　　　      台灣台北地方法院刑事第十一庭
                            審判長法　官  劉方慈
                                  法  官  林庚棟
                                  法  官  林恆吉
上正本證明與原本無異。
如不服本判決，應於判決送達後10日內向本院提出上訴狀（應抄
附繕本）。告訴人或被害人如對於本判決不服者，應具備理由請
求檢察官上訴，其上訴期間之計算係以檢察官收受判決正本之日
期為準。
                                  書記官  劉英芬
中　　華　　民　　國　　94　　年　　4 　　月　　29　　日
